臺灣高等法院高雄分院民事判決　　　　 94年度上易字第237號
上　訴　人　乙○○
訴訟代理人　孫志鴻律師
複　代理人　邱麗妃律師
被　上訴人　甲○○
上列當事人間因請求清償債務事件，對於民國94年9 月30日臺灣
高雄地方法院93年度訴字第2217號第一審判決提起上訴，本院於
96年5月30日言詞辯論終結，茲判決如下：
    主  文
上訴駁回。
第二審訴訟費用由上訴人負擔。
　　事實及理由
一、被上訴人經通知，未於言詞辯論期日到場，核無民事訴訟法
    第386 條所列各款情形之一，准依上訴人之聲請為一造辯論
    判決。
二、上訴人起訴主張：被上訴人於附表所示之期間向伊借款共計
    新台幣（下同）880,451 元（下稱系爭借款），迄未清償，
    爰依消費借貸之法律關係起訴等語；並聲明：(一)被上訴人應
    給付上訴人880,451 元，暨自起訴狀繕本送達之翌日起至清
    償日止，按年息5%計算之利息。(二)願供擔保請准宣告假執行
    。
三、被上訴人則以：伊僅向上訴人借用如附表編號3 之108,108
    元及附表編號9 其中之95,000元，且已清償完畢等語置辯。
四、原審判命被上訴人應給付上訴人203,108 元，及自民國93年
    10月15日起至清償日止，按年息5%計算之利息。上訴人其餘
    之訴駁回。上訴人不服，提起上訴請求：(一)原判決不利於上
    訴人之部分廢棄。(二)上訴人廢棄部分，被上訴人應再給付上
    訴人677,343 元，暨自93年10月15日起至清償日止，按年息
    5% 計算之利息。被上訴人則請求駁回上訴。
五、兩造不爭執事項：(一)被上訴人有向上訴人借款如原審判決附
    表編號3、9 之借款。
六、原審判決命被上訴人應給上訴人如附表編號3 所示108,108
    元及附表編號9 所示其中95,000元外，被上訴人否認其餘附
    表所示之借款，經查：
  (1)附表編號1 之17,021元、編號2 之67,521元、編號6 之14,0
    00元及編號8 之37,000元部分：
    上訴人提出鳳山工協郵局（下稱鳳山郵局）及世華聯合商業
    銀行鳳山分行（下稱世華銀行）存摺之提款紀錄（見原審卷
    第128、129頁），證明其於民國90年2月18日至7月23日間自
    上開帳戶提款17次，共計135,542 元，然上開存摺僅可證明
    提款之事實。上訴人主張被上訴人為擔保借款以其及訴外人
    余銀澎之中國信託商業銀行（下稱中信銀行）信用卡、光碟
    或戒指為擔保，而為被上訴人所否認。上訴人除未能提出信
    用卡、光碟或戒指以實其說外，縱認上訴人執有上開物品，
    惟信用卡係供本人消費簽帳之工具，非本人不得使用，亦非
    可變現之財產，上訴人主張信用卡為借款之擔保，已非無疑
    ；另上訴人不否認兩造曾經交好，則被上訴人基此關係出借
    光碟，或將戒指暫放上訴人處，亦非無可能，尚難遽此即認
    有借貸，上訴人既未能舉證借款存在，此部分之主張，尚無
    可取。
  (2)附表編號4 之32,600元部分：
    上訴人提出繳款單1 張、中信銀行客戶交易明細單及存入憑
    證各3 張（原審卷第138 至139 頁）以為借款之證明，而上
    開繳款單雖有記載繳款帳號為被上訴人之身分證字號，並蓋
    有繳納5,000 元之印戳，惟尚難遽此即認上開款項係上訴人
    代繳；又上開客戶交易明細單僅能證明有提款或轉帳之事實
    ，而金錢由上訴人之帳戶提領後有無借予被上訴人，未見上
    訴人舉證。另上開存入憑證雖可證明款項存入被上訴人帳戶
    ，被上訴人則表示該存入憑證係上訴人所填寫，惟係被告所
    出資之情，是縱係上訴人所存入並在該存入憑單上填寫上訴
    人手機號碼，然上訴人未能舉證該款項係其以借貸為由存入
    ，上訴人之主張，尚無可取。
  (3)附表編號5 之163,021 元部分：
    上訴人主張自90年3月22日至同年月30日間，被上訴人以勞力
    士手錶為擔保，向其借款163,021 元，並提出世華銀行存摺
    之提款紀錄，及90年12月31日錄音帶譯文：「上訴人：『為
    什麼我到一般鐘錶店，他說你那勞力士是假的。』被上訴人
    ：『一般鐘錶店？你去當店當看看吧！』。上訴人：『它到
    底值多少錢？』被上訴人：『起碼值個幾萬塊吧！』上訴人
    ：『你當初不是說十萬塊嗎？』被上訴人：『你沒有保證書
    ，你能值多少！』上訴人：『你的意思手錶是假的？』被上
    訴人：『你要幹嗎？』上訴人：『你要不要贖回去？』被上
    訴人：『沒空。現在沒錢我拿什麼贖回去啊！』」等語（原
    審卷第62、63、129 頁）為證。然提款紀錄尚不足為借貸之
    證明，已如前述，而上訴人於上開對話並未提被上訴人向其
    借用本項之金額，被上訴人雖承認交付無保證書之勞力士手
    錶予上訴人，無錢可贖回，然被上訴人亦未承認係因向上訴
    人借用此部分之金錢，始提供勞力士手錶為擔保，且上訴人
    於本件主張被上訴人多次向其借款，則該勞力士手錶究竟是
    作為何時、何筆借款之擔保，自非無疑，不能遽此而認有本
    項借貸存在，上訴人之主張，尚無可取。上訴人另引張雅惠
    在本院92年度上訴字第598 號偽造文書案件證稱伊曾於統一
    超商榮耀門市之倉庫見被上訴人拿手錶向上訴人質押借款云
    云，惟該證人並未見到兩造間交付金錢之事實，上詞不能作
    為兩造間有借貸關係存在。
  (4)附表編號7 之7,280 元部分：
　　上訴人提出汽車繳費收據、代收款繳款證明各2 張、代收交
  　通違規罰鍰收據3 張及車輛拖運費收據7 張證明其有本項金
    額之支出。然觀之上開汽車繳費收據及代收款繳款證明（原
    審卷第140 頁），無法確定應繳款人係何人。另違規罰鍰收
    據（原審卷第141 至143 頁）其中2 張繳款人為被上訴人，
    另1 張為訴外人余永茂，而與被上訴人無涉。而車輛托運費
    收據（原審卷第141 至143 頁）之繳款人為被上訴人或余永
    茂或空白，上訴人除未能證明其占有上開單據外，縱認上訴
    人占有上開單據，亦難遽此即認上訴人代繳上開款項，縱有
    代繳，惟其代繳原因非必然係借貸，尚有可能係贈與或其他
    原因，實尚難以上訴人占有單據，遽認借貸存在。
  (5)附表編號9 之350,000 元其中255,000 元（另外95,000元部
    分，被上訴人敗訴判決確定）部分：
    上訴人主張被上訴人於90年7 、8 月間借款350,000 元修車
    ，並交付車籍資料、車鑰匙及遙控器以取信伊云云。除被上
    訴人承認其中95,000元有向上訴人借用，經原審為被上訴人
    敗訴判決確定外，其餘上訴人未能提出車籍資料等以為證明
    ，尚難認上訴人對被上訴人有255,000元借款債權存在。
  (6)附表編號10之83,900元部分：
　　上訴人主張於90年4 月6 至8 日提領28,000元、同年7 月27
  　日至8 月1 日借款55,900元，由被上訴人出具借據（原審卷
    第151 頁）及輪胎為擔保，被上訴人不否認上開借據係其所
    立，然辯稱借據所載金額共計55,900元是附表編號9 中伊所
    借95,000元之一部分，其清償後未取回等語。經查，上開28
     ,000 元之提領紀錄（原審卷第128 頁）尚不足認有借貸存
    在，理由已同前述。其餘55,900元部分，對照上開借據與上
    訴人主張附表編號9 之借款之時點，其中附表編號9 有90年
    7 月23日及8 月1 日分別自世華銀行及鳳山郵局提領49,000
    元及11,000元之紀錄，時間早於或與上開借據日期相同，而
    依上訴人前開主張借款多由鳳山郵局或世華銀行帳戶提領以
    觀，本項55,900元借款極可能係同自上開帳戶提領。而上訴
    人於本項既未提出提領紀錄為借款證明，且不否認兩造曾經
    交好，故被上訴人辯稱上開借據係伊借用前項95,000元借款
    所立，應堪採信，上訴人主張，尚無可取。
七、綜上所述，上訴人依消費借貸之法律關係，請求被上訴人再
    給付677,343 元為無理由。原審就上開部分為上訴人敗訴之
    判決，核無違誤，上訴意旨指摘原判決上開部分不當，求予
    廢棄為無理由，應予駁回。
據上論結，本件上訴為無理由，依民事訴訟法第385 條第1 項、
第449 條第1 項、第463條、第78條，判決如主文。
中　　華　　民　　國　　96　　年　　6 　　月　　13　　日
                            民事第六庭
                                審判長法官   許明進
                                法      官   謝肅珍
                                法      官   張明振
以上正本證明與原本無異。
本判決不得上訴。
中　　華　　民　　國　　96　　年　　6 　　月　　14　　日
                                書  記  官   黃琳群
                                                   w
